臺灣高雄地方法院刑事判決　　　　　　　93年度訴字第2902號
公　訴　人　台灣高雄地方法院檢察署檢察官
被　　　告　甲○○　男　20歲.
指定辯護人　本院公設辯護人　丁○○
上列被告因毒品危害防制條例案件，經檢察官提起公訴（93年度
偵字第15422 號），本院判決如下：
    主  文
甲○○無罪。
    事  實
一、本件公訴意旨略以: 甲○○明知毒品係經政府納入管制，未
    經許可不得擅自持有及販賣，竟基於概括犯意，自民國93年
    5 、6 月間起，以每顆新台幣（下同）160 元及20元價格，
    向綽號忠仔之不詳姓名之人買受，內含第二級毒品MDMA、
    MDEA成份之藥丸（俗稱搖頭丸），及第四級毒品
    NIMETAZEPAM （俗稱紅豆）之藥丸，隨在高雄市新興區○○
    ○路260 號9樓 聖堂PUB ，及在高雄市○○路EZ-PUB內，將
    搖頭丸以每顆200 元至250 元，紅豆每顆50元，販賣予不特
    定之人。嗣於93年7 月29日23時30分許，攜帶搖頭丸及紅豆
    至高雄市新興區○○○路65號享溫馨KTV 前欲行交貨時，為
    警當場查獲，並扣得其所有之搖頭丸共45顆、紅豆9 顆及販
    賣所得共15000 元等物，因認甲○○涉犯毒品危害防制條例
    第4 條第2 項、第4 項之販賣第二級、第四級毒品罪嫌等語
    。
二、按犯罪事實應依證據認定之，無證據不得認定犯罪事實；又
    不能證明被告犯罪者，應諭知無罪之判決，刑事訴訟法第15
    4 條第2 項、第301 條第1 項分別定有明文。又按認定犯罪
    事實之證據，係指足以認定被告確有犯罪行為之積極證據而
    言，如未能發現相當證據或證據不足以證明，自不能以推測
    或擬制之方法，以為裁判基礎（最高法院29年上字第3105號
    及40年台上字第86號判例意旨可參）；再按認定不利於被告
    之事實，須依積極證據，苟積極證據不足為不利被告之認定
    時，即應為有利於被告之認定，更不必有何有利之證據；又
    認定犯罪事實所憑之證據，雖不以直接證據為限，間接證據
    亦包括在內，然而無論直接證據或間接證據，其為訴訟上之
    證明，須於通常一般之人均不致有所懷疑，而得確信其為真
    實之程度者，始得據為有罪之認定，倘其證明尚未達到此一
    程度，而有合理之懷疑存在而無從使事實審法院得有罪之確
    信時，即應由法院為諭知被告無罪之判決（最高法院30 年
    上字第816 號、76年台上字第4986號判例意旨參照）。
三、本件公訴人認被告甲○○涉犯毒品危害防制條例第4 條第2
    項、第4 項之販賣第二級、第四級毒品罪嫌，無非以被告警
    詢、第1 次偵查中之自白、高雄醫學大學附設中和紀念醫院
    鑑定扣案第二級毒品MDMA、MDEA成份藥丸（俗稱搖頭丸），
    及第四級毒品NIMETAZEPAM （俗稱紅豆）藥丸之檢驗報告4
    紙等物，為其論罪依據。訊據被告堅決否認有何公訴人所指
    上開犯行，辯稱: 乙○○○○在享溫馨KTV 盤查伊有無攜帶
    毒品時，曾動手毆打伊，伊害怕始將上衣口袋內之毒品及現
    金15000 元交出，而且從包廂出來到伊停放機車處搜機車時
    ，因未搜到毒品，吳文輝又打伊一巴掌，嗣被帶回警局時，
    吳文輝又再恐嚇伊倘不承認販賣毒品，將再毆打伊，且作完
    筆錄才可打電話通知家人，也才可以回家，伊很害怕才承認
    販賣毒品等語。公設辯護人則為被告辯稱: 扣案毒品係警方
    違法搜索取得，無證據能力；且被告於警詢及第1 次偵查中
    之自白，均非出於自由意志，亦無證據能力等語。經查:
（一）首先先就上開檢察官提出證明被告涉有上開犯行之證據是
      否具有證據能力，分述如下:
1、本件扣案物品是否為「違法搜索」所取得之證據？有無證據
   能力？
（1）本件公設辯護人略謂: 本件警方盤查被告，並無任何具體
     事證，且扣案毒品係警員吳文輝將被告帶入密閉室包廂內
     ，毆打其肚子後，被告始被迫交出扣押，故扣案毒品屬違
     法搜索取得之物品，無證據能力等語。經查，本件查獲被
     告及其身上毒品之過程為，乙○○○○在享溫馨KTV 內包
     廂旁邊廁所前發現被告後，先將被告帶進包廂內盤問有無
     攜帶毒品，被告答稱沒有，吳文輝即毆打被告腹部，並嚇
     令被告交出毒品，之後再拉被告褲頭毆打肚子，再次質問
     被告有無攜帶毒品，被告始被迫交出毒品及現金15000 元
     ，此時蘇一智進到包廂，嗣後三人共同前往被告停放機車
     處搜機車，但因未扣到毒品，吳文輝即毆打被告一巴掌等
     情，業據被告於本院審理供述在卷，經詢之證人即查獲員
     警蘇一智亦結稱: 「（問: 是否在大廳查到被告？）被告
     進入大廳，我們盤問他之後，被告說沒有，之後我們才請
     被告帶我們到他停放機車的地方」、「（問: 在大廳盤問
     被告之後，然後被告帶你們到停放機車的地方後，再到哪
     裡？）沒有，就在原地等備勤來」、「廁所就在大廳的旁
     邊，並不是在包廂裡面。所以確實查獲被告的地點就是在
     大廳旁邊的廁所前面，剛開始是吳文輝發現他的，然後我
     也上前」、「當天我沒有進入包廂所以我不知道，是吳文
     輝帶他（指被告）出來之後，我們再一起到停放機車的地
     方::: 」、「::: 我有看到吳文輝往廁所那邊去，等我走
     到廁所那邊去的時候就沒有看到吳文輝，所以我就在包廂
     附近找找看，就看到他們兩人在包廂裡面，於是我就開門
     ，然後他們就出來了」等語，其二人關於本件係吳文輝先
     在享溫馨KTV 旁的廁所前查獲被告，並將被告帶進包廂內
     ，之後證人蘇一智亦進入包廂，再與吳文輝及被告一同離
     開包廂前往被告停放機車處之所述相符，而與證人吳文輝
     於本院所證稱: 伊係在享溫馨KTV 大門旁邊發現被告並上
     前盤查，先帶被告至其停放機車處找證件，當時被告表示
     其至KTV 係為送毒品予包廂裡的人，於是被告即要求伊帶
     其至包廂內查看等語不符；且依證人吳文輝之所述，其帶
     被告至包廂內係應被告之要求，惟此顯與常情相違，蓋被
     告倘攜帶毒品欲至KTV 包廂內進行交易，其迴避警員之查
     證，猶唯恐不及，豈有主動要求警員帶其至包廂內查看之
     理，是證人吳文輝上開證述顯無足取，應以被告之供述及
     證人蘇一智之證述為可採。
（2）次查，證人吳文輝在KTV 包廂旁之廁所前發現被告後，即
     將被告帶往包廂內，之後證人蘇一智進入該包廂後，三人
     始前往被告停放機車處，已如前述。而依被告之供述，其
     在包廂時，吳文輝先詢問被告有無帶毒品，被告答稱沒有
     ，吳文輝即毆打被告之腹部，命其將毒品交出來，被告不
     從，遂再拉被告褲頭，毆打其腹部，再次詢問被告有無帶
     毒品，之後被告始將其放在上衣左上臂口袋內之第二級毒
     品MDMA45顆、第四級毒品NIMET AZEPAM（俗稱紅豆）9 顆
     ，及現金15000 元等物交出，惟經本院傳喚證人吳文輝及
     蘇一智到庭詰問結果，其二人雖均一致證稱被告交出扣案
     毒品之地點係在被告停放機車處，而非包廂內等語，惟本
     件除自被告身上查獲扣案毒品外，尚查獲現金15000 元，
     業據被告供述如前，並據證人吳文輝及蘇一智證述在卷，
     復有15000 元扣案可佐，而關於該15000 元究係在何處如
     何扣得，證人蘇一智證稱: 「這是吳文輝扣到的，我不清
     楚」一語，證人吳文輝則結稱: 係被告在其停放機車處時
     自身上拿出來的等語，惟依證人蘇一智之證述，當其與吳
     文輝偕同被告至被告停放機車處時，證人蘇一智均全程在
     場，並未離開等語，準此，倘15000 元確係被告在停放機
     車處自身上取出扣案，而證人蘇一智當時又全程在場，如
     前所述，則證人蘇一智豈有未目睹之理，足證證人吳文輝
     證稱15000 元係被告在停放機車處時自身上取出交付扣案
     一詞，顯非事實；而且，依證人吳文輝之證述，查到毒品
     之後，即令被告將身上所有物品交出來，因恐被告還藏有
     毒品，故被告始交出15000 元等語，準此，則被告交出毒
     品之時間與交出現金之時間應屬一致，且均在包廂內交出
     一節，堪以認定。至於證人蘇一智證稱: 伊與吳文輝將被
     告帶往被告停放機車處時，因伊發現被告左上臂上衣口袋
     鼓鼓的，遂詢問被告是否藏有毒品，並請被告將口袋打開
     ，惟為被告所拒絕，伊即告知被告倘不打開即欲將被告帶
     回派出所，之後被告即自行交出上衣口袋內之毒品等語，
     惟徵諸常理，被告當知扣案毒品業經公告列為第二、四級
     毒品，不得非法持有、施用，故證人蘇一智起初要求被告
     打開口袋時，被告遂拒絕其要求；而且不打開口袋，是否
     被帶回派出所，尚未可知，然一旦打開口袋被發現內藏有
     毒品，勢必被帶回派出所，故倘被告確係畏懼被帶回派出
     所，則當其聽聞證人蘇一智上開表示後，理應更加拒絕打
     開，豈有聽聞證人上開告知後，反而主動交付毒品之理，
     故證人蘇一智證稱係在被告停放機車處，被告經伊告知倘
     不打開口袋，將帶回派出所後，即自行打開口袋交出毒品
     等語，顯與常情有悖，難予採信。綜上，足認證人蘇一智
     、吳文輝所為上開扣案毒品係被告在其停放機車處交出扣
     得之證述，與事實有違，不足採信，被告供述係其與吳文
     輝在包廂內時交出一節，洵非子虛。
（3）綜上所述，被告供稱其與吳文輝在包廂內時，吳文輝因被
     告不依吳某意思，交出毒品，即動手毆打被告腹部，被告
     被迫始交出扣案毒品等語，雖除被告之供述外，別無其他
     直接證據以資佐證，然被告交出扣案毒品之地點既為密閉
     式之包廂內，且當時除被告與證人吳文輝，又別無他人，
     已如前述，而且衡諸證人吳文輝於詰問時對於當天盤查經
     過究係先至包廂再至被告停放機車處，或係先至被告停放
     機車處再至包廂、及命被告交出扣案毒品之地點究為包廂
     內或被告停放機車處，暨為何帶被告前往包廂內一事，所
     為之證述均與事實不符，已如前述，徵諸常理，倘證人吳
     文輝未對被告施以強暴之不正方法，其何須託詞虛構事實
     ，準此，被告在包廂內交出毒品，係因遭吳文輝毆打，而
     非出於其自由意志一節，足堪認定。
（4）按臨檢：於公共場所或指定處所、路段，由服勤人員擔任
     臨場檢查或路檢，執行取締、盤查及有關法令賦予之勤務
     」，警察勤務條例第11條第3 款定有明文。又警察職權行
     使法第6 規定: 「警察於公共場所或合法進入之場所，得
     對於下列各款之人查證其身分: 一、合理懷疑其有犯罪之
     嫌疑或有犯罪之虞者。::: 」，同法第7 條規定: 「警察
     依前條規定，為查證人民身分，得採取下列必要措施：::
     : 一、攔停人、車、船及其他交通工具。三、令出示身分
     證明文件。四、若有明顯事實足認其有攜帶足以自殺、自
     傷或傷害他人生命或身體之物，得檢查其身體及所攜帶之
     物:: : 」， 換言之，在符合上述情況下，警察在公共場
     所或合法進入之場所，得對於一定人員查證其身分及採取
     必要措施（如攔停人、車，檢查身體及所攜帶之物）。是
     以，警察在合法檢視、搜查後，如發現違法事證而具有犯
     罪嫌疑（如持有管制槍枝、毒品）時，依刑事訴訟法第88
     條、第130 條之規定，本得加以逮捕及逕行搜索；如因此
     所查扣之證物，應認係符合法定程序所取得之證物，自具
     有證據能力。惟警察行使蒐證之職權時，手段必須合法正
     當純潔，不得以引誘、教唆人民犯罪或其他違法之手段達
     其蒐證之目的，此為法理所當然，復為警察職權行使法第
     3條第3 項所明定。
（5）本件查獲之情形，已據證人即參與本件搜索扣押之員警蘇
     一智於本院證稱: 「（是否在93年7 月29日晚間有在享溫
     馨KTV 查獲毒品案件?）是 的。因為我們是五福派出所的
     專案，因為要有績效所以每天都是在那邊埋伏」、「（本
     件）沒有（搜索票），因為是在公共場所，不是在包廂裡
     面」、「當天我與吳文輝在KTV 的大廳，看到被告甲○○
     走過來神情滿奇怪，因為我們常抓毒販，所以直覺有問題
     ，然後我們就問他有無帶違禁品，並問他機車放在哪裡，
     是否可帶我們過去看」、「（你說被告出現在KTV 大廳時
     神情奇怪是如何奇怪？）依我們經驗判斷，直覺認為他是
     搖頭族」、「從被告騎機車到享溫馨的時候就發現他，我
     們看見他騎摩拖車騎到騎樓停好，走到大廳，覺得他好像
     很急著要進入包廂」等語，則警員實施盤查之際，固有合
     理懷疑被告有犯罪之虞，而得依法實施盤查臨檢，並於被
     告交出扣案毒品之際，以準現行犯論，而依刑事訴訟法第
     130 條規定，逕行搜索並查扣上開毒品。惟證人吳文輝實
     施臨檢盤查時，曾對被告施以毆打之強暴不法手段，已如
     前述，是其因此扣押取得之扣案毒品，即屬違法取得之證
     據。至於該扣案之毒品，是否無證據能力，不得作為判決
     之基礎，應由法院依個案權衡之。
（6）按刑事訴訟，係以確定國家具體之刑罰權為目的，為保全
     證據並確保刑罰之執行，於訴訟程序之進行，固有許實施
     強制處分之必要，惟強制處分之搜索、扣押，足以侵害個
     人之隱私權及財產權，若為達訴追之目的而漫無限制，許
     其不擇手段為之，於人權之保障，自有未周，故基於維持
     正當法律程序、抑止違法偵查之原則，實施刑事訴訟程序
     之公務員不得任意違背法定程序實施搜索、扣押。而法官
     於個案中權衡違背法定程序取得證據，有無證據能力時，
     允宜就個人基本人權之保障及社會安全之維護，依比例原
     則及法益權衡原則，予以客觀之判斷，亦即應就：A 、違
     背法定程序之情節。B 、違背法定程序時之主觀意圖（即
     實施搜索扣押之公務員是否明知違法並故意為之）。C 、
     侵害犯罪嫌疑人或被告權益之種類及輕重。D 、犯罪所生
     之危險或實害。E 、禁止使用證據對於預防將來違法取得
     證據之效果。F 、偵審人員如依法定程序，有無發現該證
     據之必然性。G 、證據取得之違法對被告訴訟上防禦不利
     益之程度等情狀予以審酌，以決定應否賦予證據能力（最
     高法院92年台上字第2574號判決參照）。刑事訴訟法第158
     條之4 立法理由亦同斯旨。
（7）查本件係警員蘇一智及吳文輝為爭取績效，在享溫馨KTV
     埋伏執行專案，適遇被告騎乘機車來到上址，並匆忙進入
     大廳，蘇一智等二人依經驗判斷，直覺認為被告為搖頭族
     ，遂先由吳文輝在包廂旁邊之廁所前盤查被告，並將被告
     帶進包廂內，命被告交出毒品，因被告不從，吳文輝遂毆
     打被告肚子，再嚇令被告交出毒品，被告迫於情勢，始將
     其左上臂上衣口袋內之毒品交出扣案一節，已如前述。經
     斟酌被告係因在包廂內被吳文輝毆打後，意志受到壓迫始
     交出毒品，亦即扣案毒品係警方以侵犯被告人權之強暴手
     段所取得，對被告人身安全侵害甚鉅，其違背法定程序之
     情節亦屬嚴重；且吳文輝在廁所前面盤查被告後，馬上將
     被告帶進密閉式包廂內，且當被告拒不交出毒品時，即施
     以暴力，佐以被告在查獲當時年僅19歲，年輕識淺，吳文
     輝顯企圖以此方式迫使被告交出毒品，足認其有刻意違背
     法定程序之主觀意圖；又扣案毒品之數量，分別第二級毒
     品MDMA、MDEA成份之藥丸（俗稱搖頭丸）45顆，第四級毒
     品NIM ETAZEPAM（俗稱紅豆）之藥丸9 顆，數量尚非龐大
     ，對人民身體健康及社會治安造成之影響非屬重大；再者
     ，吳文輝命被告交出毒品，雖遭拒絕，但以被告上衣左上
     臂口袋鼓鼓之情形，警方亦得以被告衣服上鼓鼓之口袋有
     犯罪痕跡，顯可疑為犯罪人者，而依刑事訴訟法第130 條
     規定，為附帶搜索，而非僅得以上開強暴方式扣押取得扣
     案毒品。經斟酌前述客觀情狀，就被告個人基本人權之保
     障及社會治安之維護，依比例原則及法益權衡原則予以判
     斷後，本院認扣案毒品係違法搜索扣押取得，無證據能力
     ，應予排除。
2、被告警詢中之自白:
（1）按被告之自白，須非出於強暴、脅迫、利誘、詐欺或其他
     不正之方法，且與事實相符者，始得採為證據，如果被告
     之自白，係出於不正之方法，並非自由陳述，即其取得自
     白之程序，已非適法，則不問自白內容是否確與事實相符
     ，因其非係適法之證據，即不能採為判決基礎（最高法院
     23年度上字第868 號判例參照）。是被告之自白須具任意
     性，始有證據能力，茍詢問者以脅迫方式實施詢問，被告
     因受脅迫而為自白，因不具任意性，不具有證據能力。
（2）本件被告於警詢中固自白其自93年6 、7 月間起，即以每
     顆搖頭丸200 元或250 元，每顆紅豆20元之價格，在高雄
     市新興區○○○路260 號9 樓聖堂PUB 及高雄市○○路上
     EZ-PUB內販賣第二級毒品MDMA及第四級毒品NIMETAZEPAM
     （俗稱紅豆），且自承案發當時係因有人撥打行動電話表
     示欲在享溫馨KTV35 號包廂內購買6 顆紅豆，始攜帶扣案
     毒品前往現場而被查獲云云，惟查被告在製作警詢筆錄前
     ，已先在現場遭乙○○○○毆打，意志受到壓迫始交出毒
     品一節，已如前述。
（3）又查，被告嗣後被帶回派出所製作筆錄前，又先由吳文輝
     詢問被告是否販賣毒品，被告答稱沒有販賣，吳文輝即嚇
     稱倘不承認即要拖去後面打，被告表示要打電話通知家人
     ，吳文輝則稱作完筆才能打電話，也才能回去，被告心裡
     害怕，遂承認販賣毒品等語，業據被告於本院調查審理時
     供述在卷。而本件被告之警詢筆錄雖係由蘇一智詢問，吳
     文輝紀錄，此有警詢筆錄在卷可稽，並經證人蘇一智及吳
     文輝證述屬實，然製作筆錄前，係先由證人吳文輝與被告
     溝通，且因被告在查獲現場時即承認當天係欲送毒品至包
     廂販賣事實，故在派出所與被告溝通時，被告一開始即承
     認販賣事實等語，業據證人吳文輝證述在卷，然此與證人
     蘇一智於本院證述: 被告在現場時陳稱扣案毒品係欲供己
     施用，嗣返回派出所時，一開始被告仍為相同供述，然經
     伊與同事一再追問扣案毒品為數不少，如何自己施用後，
     被告始承認販賣等語不符，且證人蘇一智在現場並未聽到
     被告提及要送毒品予他人，亦未聽聞被告承認販賣毒品事
     實，亦據證人蘇一智證述甚詳；又被告製作警詢筆錄時，
     並無任何家屬在場，此由警詢筆錄上未有家屬簽名可證，
     而關於作警詢筆錄時，被告是否要求通知家屬，及是否通
     知被告家屬到場一節，證人蘇一智雖均證稱已不復記憶，
     然觀諸警詢筆錄一開始即載明被告要求通知媽媽楊宜蓁到
     場，足見被告當時確有要求通知家屬到場，然一直到製作
     警詢筆錄完畢之時，仍無家屬到場，對此證人吳文輝固證
     稱一回到警局即讓被告打電話通知家屬，電話是被告自己
     打的等語，然此與證人蘇一智證述: 通知家屬之電話均由
     警員撥打的，而非讓被告撥打等語不符，而且倘證人吳文
     輝確曾讓被告撥打電話通知家屬，豈有直到警詢筆錄製作
     完畢時，被告家屬仍未到場之理，是證人吳文輝上開之證
     述，均顯無足取。又按諸常理，倘非證人吳文輝心虛，為
     掩飾其以脅迫方式迫使被告承認販賣毒品之事實，其何須
     昧於事實，為虛偽之陳述。綜此，被告製作警詢筆錄前，
     既係由證人吳文輝先予詢問，且被告一開始並不承認販賣
     毒品，製作警詢筆錄時又無家屬陪同在場，則被告辯稱其
     製作警詢筆錄時，因遭吳文輝言詞脅迫，心裡害怕，始製
     作承認販賣毒品之警詢筆錄，洵非子虛。
（4）綜上，本件被告製作警詢筆錄前，既先在現場包廂內遭乙
     ○○○○以毆打之強暴方法被迫交出毒品，進入派出所後
     ，製作警詢筆錄前，又遭證人吳文輝以言語脅迫承認販賣
     毒品事實，則其警詢時精神上顯處於受到恐懼、壓迫之狀
     態，至不能為任意性之供述，是被告警詢中之自白，應無
     證據能力。
（5）公訴人雖以被告果真有遭警施暴情形，盡可大聲喧嚷，讓
     旁人得知，以便成為目擊證人將來為被告作證，且查獲警
     員當天身著便衣，旁人在不知其為警察情況下，亦會前來
     觀看、詢問，為何被告未為此舉? 又被告製作警詢筆錄係
     在警局大辦公室值班台後面的電腦桌，為一開放空間，一
     般民眾得自由進出，倘警員果真對被告口出惡言，豈不引
     人側目，遭人非議；又被告指稱警員在製作筆錄過程中有
     表示如果其不承認販賣毒品，就不讓其回去等語，然縱然
     被告不承認販賣毒品，其持有毒品亦要移送檢方，業據證
     人蘇一智於審理時證述明確，故警員蘇一智不可能以讓被
     告回去作為承諾；而且被告於內勤檢察官偵查時，亦未向
     檢察官陳述遭警方恐嚇毆打一事，而認被告所辯遭警員毆
     打及恐嚇不讓被告離開等語不實。惟查吳文輝上前盤查被
     告時，曾出示證件予被告查看，此業據證人吳文輝證述在
     卷，是被告遭毆打前已知吳文輝之身份，加以被告係在包
     廂內遭吳文輝毆打，與外面隔絕，被告隻身在包廂內接受
     警員盤查詢問，又遭警方以暴力相向，備感惶恐，其未呼
     喊求救，亦屬情理之常。且被告製作警詢筆錄時雖係在派
     出所大辦公室值班台後面的電腦桌，此業據被告供述在卷
     ，惟派出所辦公室並非一般民眾均得自由進出之場所，且
     倘放低音量，旁人不一定聽聞；又被告供稱向其表示倘不
     承認販賣毒品，即不讓其回家之人為吳文輝，而非蘇一智
     ；又被告雖於內勤檢察官訊問時仍承認販賣毒品事實，且
     未提及遭警方毆打、恐嚇一事，惟被告甫遭警方詢問後即
     移送檢方，且被告當時年僅19歲，年輕識淺，前除有少年
     非行紀錄，又別無前科紀錄，其未必知悉應向檢察官供出
     遭警方毆打、恐嚇一事。綜上所述，公訴人上開所述，均
     不足以證明被告警詢中之供述，係出於其自由意志所為。
3 、被告偵查中之供述: 被告雖辯稱第1 次偵查伊承認販賣毒品
    ，係因警員告訴伊要承認才會交保，伊始承認販賣云云，公
    設辯護人亦為被告辯稱: 被告在內勤檢察官處承認販賣毒品
    之時間，距警詢筆錄製作完成時間不足1 天，且該次筆錄係
    在警方拘留所訊問，非於偵查庭，被告身心仍處於恐懼、壓
    迫狀況下，無法自由陳述，且慮及坦承可交保，始坦承販賣
    等語。惟查依被告所辯，係警員告訴伊倘承認可交保，伊始
    自白販賣毒品，然此無非被告自白犯罪之動機，與被告自白
    犯罪是否出於意由意志無涉，亦即被告尚有選擇是否自白犯
    罪之自由意志，而且對被告施以強暴、恐嚇之人為警員吳文
    輝，並非檢察官，被告在內勤檢察官之供述，自無因身心遭
    受恐懼、壓迫情況而違背自己意思而為陳述之情形，故被告
    第1 次偵查時之供述，應有證據能力。
（二）綜上所述，公訴人認被告涉犯毒品危害防制條例第4 條第
      2 項、第4 項販賣第二、四級毒品罪嫌之證據，因被告警
      詢中之自白及扣案之毒品無證據能力，故僅餘被告第1次
      偵查中之自白，茲就該證據與被告有無涉犯上開犯行之證
      明力，析述如下: 查被告於第1 次偵查中僅自白其於93
      年5 、6 月間販賣搖頭丸及紅豆，每顆搖頭丸及紅豆分別
      以160 元、20元向「忠仔」買進，再以每顆搖頭丸200 至
      250 元，每顆紅豆50元賣出，並承認扣案之15000 元係之
      前賣搖頭丸所賺取等語，並未承認查獲當天扣得之毒品，
      係有人向其購買，而攜至享溫馨KTV 欲進行交貨事實，且
      就其承認查獲前販賣毒品部分，亦別無其他證據以資佐證
      被告自白為真實，自無從認定被告有何販賣第二級、第四
      級毒品之犯行。
四、本件公訴人所舉證據，尚無從使法院形成被告有販賣第二級
    、第四級毒品之心證，此外，復查無其他積極證據足認被告
    有公訴人所指犯行，既不能證明被告犯罪，應為被告無罪之
    諭知。
五、至於被告於本院審理時雖自白持有第二級毒品之犯行，然因
    扣案之毒品並無證據能力，已如前述，此外，又無其他證據
    足以佐證被告自白與事實相符，故亦無從認定被告有持有第
    二級毒品之犯罪事實，附此敘明。
據上論斷，應依刑事訴訟法第301 條第1 項，判決如文。
本案經檢察官丙○○到庭執行職務。
中　　華　　民　　國　　94　　年　　6 　　月　　30　　日
                  刑事第九庭    審判長法　官  李璧君
                                      法  官  陳筱蓉
                                      法  官  黃惠玲
以上正本證明與原本無異。
如不服本判決，應於收受送達後10日內向本院提出上訴書狀。
中　　華　　民　　國　　94　　年　　7 　　月　　19　　日
                                      書記官  林秀敏
